臺灣高雄地方法院刑事判決　　　　　　　　　　　　　九十三年度易字第六六六號
　　公　訴　人　臺灣高雄地方法院檢察署檢察官
　　被　　　告　甲○○
右列被告因竊盜案件，經檢察官提起公訴（九十三年度偵字第二三六號），被告於本
院準備程序進行中，就被訴事實為有罪之陳述，經本院告知簡式審判程序意旨，並聽
取公訴人及被告之意見後，本院合議庭裁定由受命法官獨任依簡式審判程序審理，判
決如左：
    主  文
甲○○攜帶兇器竊盜，累犯，處有期徒刑捌月。
扣案之Ｔ型扳手貳支均沒收。
    事  實
一、甲○○曾犯麻藥、毒品及違反妨害兵役治罪條例等多項前科，素行不良，前因施
    用第一、二級毒品案件，經本院於民國九十年九月二十八日以九十年度訴字第一
    八四四號分別判處有期徒刑八月、六月，定應執行有期徒刑一年，並已確定，於
    九十一年十一月四日入監執行，嗣於九十二年十月二十一日縮短刑期執行完畢。
    詎仍不知悔改，復意圖為自己不法所有及基於毀損之犯意，於九十二年十二月四
    日凌晨五時許，攜帶其所有客觀上足對人之生命、身體、安全構成威脅，具有危
    險性之Ｔ型扳手二支（起訴書誤載為乙支），至高雄市新興區○○○路四十一巷
    口前，見乙○○所有之車牌號碼ＺＯ－五三八一號自小客車停放在該處，即以所
    持Ｔ型扳手破壞該車車門門鎖後，再以該Ｔ型扳手發動引擎之方式，竊取前開自
    小客車供己代步之用。又甲○○為掩飾犯行，復於同年月六日凌晨二時許，將前
    開自小客車所懸掛之ＺＯ－五三八一號車牌二面拆下棄入高雄市○○區○○路橋
    段愛河中，改懸掛其所有之三七六七－ＧＮ號車牌，並於同日下午三時許，在高
    雄縣澄清湖附近，將其所有已拆下之同廠牌汽車車鎖及門鎖，裝置在前開竊得之
    自小客車上，以便供己使用。嗣於同年十二月二十六日凌晨零時十分許，甲○○
    駕駛前開改裝之自小客車搭載不知情之友人蔡明璋（業經檢察官為不起訴處分）
    ，行經高雄市新興區○○○路三十九之一號前時，因甲○○下車尋訪友人留下蔡
    明璋在車內等候，而遭警盤詰查獲，並扣得甲○○所有供行竊所用之Ｔ型扳手二
    支。
二、案經高雄市政府警察局刑警大隊移請臺灣高雄地方法院檢察署檢察官偵查起訴。
    理  由
壹、程序方面：
    按本件被告甲○○所犯係死刑、無期徒刑、最輕本刑為三年以上有期徒刑以外之
    罪，其於準備程序就前揭被訴事實為有罪之陳述，經受命法官告知簡式審判程序
    之旨，並聽取其與公訴人之意見後，本院認無不得或不宜改依簡式審判程序進行
    之處，爰依刑事訴訟法第二百七十三條之一第一項、第二百八十四條之一，裁定
    本件由受命法官獨任進行簡式審判程序，合先敘明。
貳、實體方面：
一、右開時、地之犯罪事實，業據被告於警詢、偵查及本院審理中均坦承不諱，核與
    告訴人乙○○於警詢時之指述相符，又前開失竊之自小客車，現已發還告訴人保
    管之事實，有贓物認領保管收據一紙在卷可稽，此外，復有查獲時所攝照片四幀
    、告訴人之行車執照、高雄市政府警察局新興分局車輛協尋電腦輸入單各一份附
    卷可稽及前揭Ｔ型扳手二支扣案可資佐證。綜上所述，本件事證明確，被告之犯
    行洵堪認定。
二、按刑法第三百二十一條第一項第三款之攜帶兇器竊盜罪，係以行為人攜帶兇器竊
    盜為其加重條件，此所謂兇器，其種類並無限制，凡客觀上足對人之生命、身體
    、安全構成威脅，具有危險性之兇器均屬之，且祇須行竊時攜帶此種具有危險性
    之兇器為已足，並不以攜帶之初有行兇之意圖為必要（最高法院七十九年台上字
    第五二五三號判例要旨可資參照）。查被告所持以行竊之Ｔ型扳手二支，長約十
    公分、十三公分，寬約九公分、六公分，均屬具有相當硬度之鐵製利器乙節，有
    前揭Ｔ型扳手二支扣案可憑，且據被告供承在卷（見本院九十三年六月二日審判
    筆錄），是該Ｔ型扳手二支，均係具有相當鋒利程度或硬度之金屬器具，應屬客
    觀上足對人之生命、身體、安全構成威脅，具有危險性之兇器無疑。被告以自製
    之Ｔ型扳手二支破壞上開自小客車鎖頭之方式竊取該車，核其所為，係犯刑法第
    三百二十一條第一項第三款攜帶兇器竊盜罪及同法第三百五十四條毀損罪。被告
    所犯上開二罪間，有方法、結果之牽連關係，應從一重之攜帶兇器竊盜罪論斷。
    又被告前因施用第一、二級毒品案件，經本院於九十年九月二十八日以九十年度
    訴字第一八四四號分別判處有期徒刑八月、六月，定應執行有期徒刑一年，並已
    確定，於九十一年十一月四日入監執行，嗣於九十二年十月二十一日縮短刑期執
    行完畢等情，有本院被告院內索引卡紀錄表、臺灣高等法院被告全國前案紀錄表
    及臺灣高雄地方法院檢察署刑案資料查註紀錄表各乙份可參，其受有期徒刑執行
    完畢後，五年內再犯有期徒刑以上之罪，為累犯，應依刑法第四十七條之規定，
    加重其刑。爰審酌被告曾犯麻藥、毒品及違反妨害兵役治罪條例等多項前科，素
    行不良，且正值青壯，竟不知進取，徒思不勞而獲，甫於前案執行完畢後，復因
    自己所有之汽車故障，即萌生貪念，竊取告訴人所有之同廠牌汽車代步，實不足
    取；惟念其犯後坦承罪行，態度良好，且所竊取之車輛業已發還告訴人，告訴人
    所受損害已有所減輕等一切情狀，量處如主文所示之刑。另扣案之Ｔ型扳手二支
    ，係被告所有且供行竊所用之物，業據其供明在卷，應依刑法第三十八條第一項
    第二款規定，宣告沒收之，至扣案之Ｌ型扳手及鯉魚鉗各一支，雖係被告所有且
    均自上開失竊之車輛內起出，惟因不能證明係被告供本件竊盜犯行所用之物，故
    不為沒收之諭知，附此敘明。
據上論斷，應依刑事訴訟法第二百七十三條之一第一項、第二百八十四條之一、第二
百九十九條第一項前段，刑法第三百二十一條第一項第三款、第三百五十四條、第五
十五條、第四十七條、第三十八條第一項第二款，罰金罰鍰提高標準條例第一條前段
，判決如主文。
中      華      民      國    九十三    年      六      月    二十三    日
                              臺灣高雄地方法院刑事第十二庭
                                  法  官  鍾素鳳
右正本證明與原本無異。
如不服本判決，應於判決送達後十日內，向本院提出上訴狀。
                                  書記官  陳瓊芳
中      華      民      國    九十三    年      六      月    二十三    日
附錄本判決論罪之法條：
刑法第三百二十一條
    犯竊盜罪而有左列情形之一者，處六月以上、五年以下有期徒刑：
    一  於夜間侵入住宅或有人居住之建築物、船艦或隱匿其內而犯之者。
    二  毀越門扇、牆垣或其他安全設備而犯之者。
    三  攜帶兇器而犯之者。
    四  結夥三人以上而犯之者。
    五  乘火災、水災或其他災害之際而犯之者。
    六  在車站或埠頭而犯之者。
    前項之未遂犯罰之。
